【裁判字號】    99,監,236
【裁判日期】    990827
【裁判案由】    許可監護人行為
【裁判全文】
臺灣臺中地方法院民事裁定               99年度監字第236號
聲  請  人  甲○○
相  對  人  乙○○
上列當事人間聲請許可監護人行為事件，本院裁定如下：
  主  文
准聲請人就相對人與張百裕共有之坐落臺中縣后里鄉○○○段九
十八之十三地號、同段九十八之二十五地號土地，依如附件所示
共有土地所有權分割契約書分割。
聲請程序費用由相對人負擔。
  理  由
一、聲請意旨略以：相對人為聲請人之配偶，相對人因不慎跌倒
    撞及腦部，於九十九年二月六日送醫，經診斷為頭部外傷、
    頭皮腫脹、大腦出血等，致精神有障礙，不能為意思表示或
    受意思表示，或不能辨識其意思表示之效果，已無法處理自
    己事務，經鈞院以九十九年度監宣字第一二三號民事裁定受
    監護宣告，並選定聲請人為相對人之監護人、關係人張黃
    瑛係法院指定會同開具財產清冊之人。相對人與關係人張百
    裕共有坐落臺中縣后里鄉○○○段九十八之十三地號（地目
    道、面積三百五十平方公尺）、同段九十八之二十五地號（
    地目道、面積二百零八平方公尺）二筆土地，相對人與關係
    人張百裕之持分均為二分之一。為分割前開土地，聲請人業
    與關係人張百裕於九十九年六月間達成協議，簽訂如附件所
    示共有土地所有權分割契約書，依該契約書所示方式分割前
    開土地，相對人將取得臺中縣后里鄉○○○段九十八之二十
    五地號土地所有權全部，關係人張百裕將取得臺中縣后里鄉
    ○○○段九十八之十三地號土地所有權全部，且由關係人張
    百裕補償相對人四萬四千零十三元，此共有物分割之協議，
    實為公平允當，並無不利於相對人之處。爰聲請准相對人與
    關係人張百裕共有之前開土地，依如附件所示共有土地所有
    權分割契約書分割等語。
二、按監護人對於受監護人之財產，非為受監護人之利益，不得
    使用、代為或同意處分。監護人為下列行為，非經法院許可
    ，不生效力：一、代理受監護人購置或處分不動產。二、代
    理受監護人，就供其居住之建築物或其基地出租、供他人使
    用或終止租賃。監護人不得以受監護人之財產為投資。但購
    買公債、國庫券、中央銀行儲蓄券、金融債券、可轉讓定期
    存單、金融機構承兌匯票或保證商業本票，不在此限，民法
    第一千一百零一條定有明文。
三、經查：聲請人主張相對人前經本院九十九年度監宣字第一二
    三號民事裁定受監護宣告，並選定聲請人為相對人之監護人
    等事實，業據其提出本院九十九年度監宣字第一二三號民事
    裁定附卷，且經本院調取本院九十九年度監宣字第一二三號
    民事卷，核閱無誤，自堪信為真實。相對人與關係人張百裕
    共有坐落臺中縣后里鄉○○○段九十八之十三地號（地目道
    、面積三百五十平方公尺）、同段九十八之二十五地號（地
    目道、面積二百零八平方公尺）二筆土地，為相對人法定代
    理人之聲請人業與關係人張百裕於九十九年六月間達成協議
    ，簽訂如附件所示共有土地所有權分割契約書，且關係人張
    百裕業已補償相對人四萬四千零十三元，該分割契約書並無
    不利於相對人等事實，有共有土地所有權分割契約書、土地
    登記第二類謄本、相對人存摺影本等為證，復經證人即相對
    人之母張黃瑛、辦理土地分割之代書陳三慶到庭證述明確
    ，自堪信為真實。本院因認該共有土地所有權分割契約書之
    分割方式並無不利於相對人，尚符受相對人之利益。綜上所
    述，本件聲請核與法無不合，應予准許。
四、爰依非訟事件法第二十一條第二項，民事訴訟法第九十五條
    、第七十八條，裁定如主文。
中    華    民    國    99    年    8     月    27    日
                   家事法庭  法  官  簡賢坤
正本係照原本作成。如對本裁定抗告，須於裁定送達後10日之不
變期間內，向本院提出抗告狀。
中    華    民    國    99    年    8     月    27    日
                             書記官  賴淵瀛

司法院資訊處製作；財團法人民間司法改革基金會備份。
